【裁判字號】    98,台上,2305
【裁判日期】    980430
【裁判案由】    違反藥事法等罪
【裁判全文】
最高法院刑事判決            九十八年度台上字第二三０五號
上  訴  人  甲○○
上列上訴人因違反藥事法等罪案件，不服台灣高等法院中華民國
九十八年二月五日第二審判決（九十八年度上訴字第四二三號，
起訴案號：台灣台北地方法院檢察署九十七年度偵字第一六九二
八號），提起上訴，本院判決如下：
    主  文
上訴駁回。
    理  由
一、轉讓禁藥部分：
按刑事訴訟法第三百七十七條規定，上訴於第三審法院，非以判
決違背法令為理由，不得為之。是提起第三審上訴，應以原判決
違背法令為理由，係屬法定要件。如果上訴理由書狀並未依據卷
內訴訟資料，具體指摘原判決不適用何種法則或如何適用不當，
或所指摘原判決違法情事，顯與法律規定得為第三審上訴理由之
違法情形，不相適合時，均應認其上訴為違背法律上之程式，予
以駁回。本件原判決以上訴人甲○○因轉讓禁藥（安非他命），
經第一審法院判決後，提起第二審上訴，其上訴書狀僅泛稱上訴
人先前因蜂窩性組織炎住院一星期，現又全身皮膚發炎，不適宜
執行，且犯後態度良好，請從輕量刑或宣告緩刑云云，而未敘述
具體之上訴理由；因認其上訴不合法律上之程式，予以駁回，已
於理由內論敘綦詳。從形式上觀察，並無判決違背法令之情形存
在。查不服地方法院之第一審判決而上訴者，須提出上訴書狀；
上訴書狀應敘述具體理由，此為法定必備之程式。上訴書狀未敘
述上訴理由者，應於上訴期間屆滿後二十日內補提理由書於第一
審法院，逾期未補提者，第一審法院應定期間先命補正。倘上訴
書狀已敘述理由，但所敘述者並非具體理由，則屬上訴不合法律
上之程式，由第二審法院逕以判決駁回之，不生定期命補正之問
題，此觀刑事訴訟法第三百五十條、第三百六十一條、第三百六
十二條及第三百六十七條之規定自明。本件上訴人之第二審上訴
書狀所述各節，並非依據卷內訴訟資料或提出新事證，指摘或表
明第一審判決有何足以影響判決本旨之不當或違法，而構成應予
撤銷之具體事由，與刑事訴訟法第三百六十一條第二項所稱「具
體理由」，尚非相當。原審未命補正，逕行駁回其上訴，尚無不
合。上訴意旨以原審未說明何謂具體理由並命上訴人補正，於法
有違等語，持己見任意指摘，難謂符合第三審上訴之法定要件。
其上訴為違背法律上之程式，應予駁回。
二、轉讓第三級毒品部分：
查刑事訴訟法第三百七十六條所列各罪之案件，經第二審判決者
，不得上訴於第三審法院，法有明文。上訴人轉讓第三級毒品部
分（上訴人未聲明僅就轉讓禁藥部分上訴，關於轉讓第三級毒品
部分亦視為已全部上訴），係犯毒品危害防制條例第八條第三項
之罪，核屬刑事訴訟法第三百七十六條第一款之案件，既經第二
審判決，自不得上訴於第三審法院，上訴人猶提起上訴，於法不
合，應併駁回之。
據上論結，應依刑事訴訟法第三百九十五條前段，判決如主文。
中    華    民    國  九十八  年    四    月   三十   日
                      最高法院刑事第十庭
                          審判長法官  花  滿  堂
                                法官  陳  東  誥
                                法官  林  錦  芳
                                法官  洪  昌  宏
                                法官  吳  信  銘
      本件正本證明與原本無異
                                      書  記  官
中    華    民    國  九十八  年    五    月    四    日
                                                      V


司法院資訊處製作；財團法人民間司法改革基金會備份。
